【裁判字號】    90,易,580
【裁判日期】    901120
【裁判案由】    傷害
【裁判全文】
臺灣基隆地方法院刑事判決                            九十年度易字第五八號
    公  訴  人  臺灣基隆地方法院檢察署檢察官
    被      告  丁○○
                丙○○
                乙○○
右列被告因傷害案件，經檢察官提起公訴 (九十年度偵字第二九八七號)，本院判決
如左：
    主  文
丁○○、丙○○、乙○○共同傷害人之身體，各處有期徒刑伍月，如易科罰金，均以
參佰元折算壹日。
    事  實
一、丁○○與魏詠蓁原為夫妻，嗣因故離婚。民國九十年七月三日凌晨，丁○○因見
    魏詠蓁與男子甲○○同於基隆市○○○街二六七號八樓之增建房屋內（丁○○住
    於同號七樓），竟萌怒意，乃召來其姻親丙○○、乙○○，共同基於普通傷害之
    犯意，於同日三時五十分許，在上址由乙○○持鋁製球棒一支，丙○○持鐵條一
    支，毆擊甲○○頭部及身體，致甲○○受到頭部外傷併頭皮撕裂傷（三公分長）
    、右上肢擦傷、右手撕裂傷（零點五公分長）之傷害。
二、案經甲○○訴由臺灣基隆地方法院檢察署檢察官偵查起訴。
    理  由
一、訊之被告丁○○、丙○○、乙○○均矢口否認有何傷害犯行，被告丁○○辯稱：
    伊住右址七樓，當天他們是在同址八樓違建的地方，伊為半身不遂之人，無法上
    樓去，不可能打人，亦未叫人打告訴人；被告丙○○辯稱：當天伊到丁○○住處
    ，他說樓上怪怪的，叫伊過去看，伊就找姊夫（即乙○○）一起過去，到達後由
    伊姊夫背丁○○上去，但伊未打人；被告乙○○則辯稱：伊亦未打人，可能是他
    自己跌倒云云。經查：被告等右揭傷害事實業據被害人甲○○於偵審中指訴甚詳
    ，核予證人魏詠蓁於偵查中結證稱：當時伊親眼目睹乙○○拿鋁棒，丙○○拿鐵
    條打甲○○的頭，丁○○沒有打，但在外面叫丙○○及乙○○打甲○○等語（偵
    查卷第二十頁反面）相符，而證人吳恆夫即右址社區管理員亦於偵查中證稱：
    丁○○與另二人叫伊拿手電筒照明，丁○○說他家門鎖被換掉，他要撬門，門撬
    開後，看見一個人從屋內跑出來，丁○○三人就追過去，伊回到警衛室時，看到
    原先從屋內跑出去的人跑到ＯＫ便利商店，他全身是血，伊從開完門走到警衛室
    的時間約一分鐘等詞（偵查卷第二六頁反面），本院復參諸被告丙○○亦自承應
    丁○○之邀與乙○○到現場，由乙○○背丁○○上樓等情以觀，堪認被害人指訴
    應屬信而有徵，被告等空言否認犯行，要屬事後卸責之詞，不足採信。此外，被
    害人遭毆受傷之事實，並有驗傷診斷書及照片在卷可按。綜上所述，彼等傷害犯
    行皆堪認定，應予依法論科。
二、查被告三人共同基於普通傷害之犯意，毆打被害人成傷，核渠等所為，均係犯刑
    法第二百七十七條第一項之傷害罪。被告三人間有犯意聯絡，並由被告丙○○、
    乙○○分擔行為之實施，皆為共同正犯（其中丁○○為共謀共同正犯，餘二被告
    為實施共同正犯）。爰審酌被告等之品行、如事實欄所載而生之犯罪動機、實施
    手段兇殘、被害人所受傷害程度不輕及被告犯罪後之態度等一切情狀，各量處如
    主文所示之刑，並均諭知易科罰金之折算標準。被告持以傷人之物，並非違禁物
    ，亦未扣案，且不能證明仍屬存在，自毋庸宣告沒收，併此敘明。
據上論斷，應依刑事訴訟法第二百九十九條第一項前段，刑法第二十八條、第二百七
十七條第一項、第四十一條第一項、罰金罰鍰提高標準條例第一條前段、第二條，判
決如主文。
本案經檢察官林明志到庭執行職務。
中      華      民      國    九十      年     十一     月     二十     日
                                       台灣基隆地方法院刑事第二庭
                                               法  官  邱  志  平
右正本證明與原本無異。
對於本件判決如有不服，應於收受送達後十日內，向本院提出上訴書狀，上訴於臺灣
高等法院，並按他造當事人之人數附具繕本。
                                               書記官  彭  淑  芳
中      華      民      國    九十      年     十一     月    二十二    日
附錄論罪法條
刑法第二百七十七條第一項：
傷害人之身體或健康者，處三年以下有期徒刑、拘役或一仟元以下罰金。


司法院資訊處製作；財團法人民間司法改革基金會備份。
